【裁判字號】    99,交易,19
【裁判日期】    990129
【裁判案由】    業務過失致死
【裁判全文】
臺灣臺中地方法院刑事判決              99年度交易字第19號
公  訴  人  臺灣臺中地方法院檢察署檢察官
被      告  甲○○
上列被告因過失致死案件，經檢察官提起公訴（98年度偵字第號
28014 、29389 號），被告於本院準備程序中就被訴事實為有罪
之陳述，經本院裁定改依簡式審判程序審理，判決如下：
    主    文
甲○○因過失致人於死，處有期徒刑拾月。緩刑年，緩刑期間
付保護管束，並向指定之政府機關、政府機構、行政法人、社區
或其他符合公益目的之機構或團體提供肆拾小時之義務勞務。
    犯罪事實及理由
一、犯罪事實：
    甲○○於民國98年10月22日夜間11時30分許，駕駛車牌號碼
    8312-WE 號自小客車，沿臺中市南屯區○○○路由北向南往
    三民西路方向直行。於同日夜間11時35分許，行經文心南路
    與文心南七路口時，前方交通號誌為紅燈。甲○○本應注意
    汽車行駛至交岔路口，其行進應遵守燈光號誌，且行車速度
    應依標誌之規定，不得超速行駛。而當時天候晴天、夜間有
    照明，道路為柏油路面、乾燥無缺陷、亦無障礙物，視距良
    好，號誌正常運作，並無不能注意之情事，竟未停車等紅燈
    ，反以時速80公里至90公里間之速度（該路段速限為時速50
    公里）直行，闖越該路口。適有許婷婷騎乘車牌號碼G5D-77
    9 號重型機車，沿文心南七路由東向西往向心南路方向直行
    ，亦欲穿越該路口。甲○○因車速過快，閃避不及，其駕駛
    之上開車牌號碼8312-WE 號自小客車車頭，因而撞及許婷婷
    騎乘之上開車牌號碼G5D-779 號重型機車右側車身，造成許
    婷婷機車倒地，身體則飛至甲○○駕駛之該部自小客車前方
    引擎蓋，再遭該部自小客車撞飛至前方文心南路地面上，因
    而受有頭部外傷併左側硬腦膜下出血、左側顱底骨折、右側
    股骨骨折、骨盆腔骨折、鼻腔出血合併出血性休克及右側肺
    挫傷之傷害。經送往中山醫學大學附設醫院急救，再轉往中
    國醫藥大學北港附設醫院診療，仍因頭部外傷顱內出血合併
    多重器官衰竭，延至98年11月1 日凌晨1 時55分許，不治死
    亡。甲○○於肇事後，經警據報前往現場處理時，在場向臺
    中市警察局第四分局交通分隊警員湯建仁承認為肇事人，自
    首而接受裁判。
二、證據名稱：
  (一)被告甲○○於警詢、偵訊時所為與前揭犯罪事實相符之自白
    ，及於本院準備程序及審理時為認罪之陳述。
  (二)目擊證人洪益誠及被害人許婷婷之父丙○○於警詢之證述（
    證人丙○○於偵查中之言詞陳述因未具結而無證據能力，不
    得為證據）。
  (三)道路交通事故現場圖、道路交通事故調查報告表(一)、(二)、道
    路交通事故談話紀錄表、道路交通事故補充資料表、臺中市
    警察局第四分局現場勘查報告、現場照片、中山醫學大學附
    設醫院診斷證明書、中國醫藥大學北港附設醫院診斷證明書
    、臺灣雲林地方法院檢察署檢察官相驗屍體證明書、檢驗報
    告書及臺中市○○○道路交通事故肇事人自首情形紀錄表各
    1 份
三、論罪科刑：
    核被告甲○○所為，係犯刑法第276 條第1 項之過失致死罪
    。又被告於肇事後，經警據報前往現場處理時，在場向臺中
    市警察局第四分局交通分隊警員湯建仁承認為肇事人，自首
    而接受裁判，有臺中市○○○道路交通事故肇事人自首情形
    紀錄表1 份在卷可參，其對於未發覺之罪自首而接受裁判，
    爰依刑法第62條前段之規定減輕其刑。爰審酌被告之品行尚
    可、前無不良素行，其因駕駛汽車行經無交岔路口未依速限
    行駛，且闖越紅燈，因而肇致本件車禍，致被害人死亡，所
    生危害重大，行為殊不可取，惟念其犯後坦承犯行，態度良
    好，且已與被害人之家屬達成賠償新臺幣250 萬元之和解，
    有調解筆錄1 份附卷可稽等一切情狀，量處如主文所示之刑
    。末查被告前未曾因故意犯罪受有期徒刑以上刑之宣告，有
    臺灣高等法院被告前案紀錄表在卷可稽，其因一時失慮，偶
    罹刑章，且事後已盡力彌補其過錯，與被害人家屬達成和解
    ，經此偵審程序之教訓後，當能知所警惕，信無再犯之虞，
    本院認其所宣告之刑，以暫不執行為適當，併予諭知緩刑3
    年，以啟自新，並觀後效，惟為使被告於緩刑期間內，能深
    自惕勵，導正其偏差行為，強化法治之認知，並命被告應向
    指定之政府機關、政府機構、行政法人、社區或其他符合公
    益目的之機構或團體提供40小時之義務勞動服務，暨依刑法
    第93條第1 項第2 款規定，諭知緩刑期間付保護管束，以啟
    自新。
四、依刑事訴訟法第273 條之1 第1 項、第299 條第1 項前段、
    第310 條之2 、第454 條第1 項，刑法第276 條第1 項、第
    62條前段、第74條第1 項第1 款、第2 項第5 款、第93條第
    1 項第2 款，刑法施行法第1 條之1 ，判決如主文。
本案經檢察官乙○○到庭執行職務
中    華    民    國    99    年    1     月    29    日
                  刑事第十七庭  法  官  劉惠娟
以上正本證明與原本無異。
如不服本判決應於收受判決後10日內向本院提出上訴書狀，並應
敘述具體理由；其未敘述上訴理由者，應於上訴期間屆滿後20日
內向本院補提理由書（均須按他造當事人之人數附繕本）「切勿
逕送上級法院」。
                                書記官  童淑芬
中    華    民    國    99    年    1     月    29    日
附錄本案論罪科刑法條全文：
中華民國刑法第276條
（過失致死罪）
因過失致人於死者，處2 年以下有期徒刑、拘役或2 千元以下罰
金。
從事業務之人，因業務上之過失犯前項之罪者，處5 年以下有期
徒刑或拘役，得併科3 千元以下罰金。

司法院資訊處製作；財團法人民間司法改革基金會備份。
